臺灣高等法院刑事裁定　　　　　　　　　 96年度抗字第353號
抗　告　人
即　受刑人　甲○○
上列抗告人因檢察官聲請定其應執行刑案件，不服臺灣臺北地方
法院中華民國96年2月27日裁定（96年度聲字第167號），提起抗
告，本院裁定如下：
    主  文
抗告駁回。
    理  由
一、抗告意旨略以：臺灣臺北地方法院95年11月14日95年度簡字
    第2737號判決，抗告人甲○○並未收到通告，經查基隆市安
    樂派出所文件送達登記簿於95年11月21日有記載為乙○○收
    件人，因家中有事無人簽收轉件，致抗告人無法於限期內提
    起上訴云云，請求撤銷原裁定。
二、經查：按裁判確定前犯數罪者，併合處罰之，數罪併罰有二
    裁判以上者，應依刑法第51條之規定定其應執行之刑，刑法
    第50條、第53條分別定有明文。而上揭情形，應由該案犯罪
    事實最後判決法院之檢察官聲請該法院裁定之，刑事訴訟法
    第477 條第1項亦定有明文。本件抗告人甲○○因於87年11
    月間犯違反商業會計法案件，又於89年10月間犯詐欺罪，經
    原審法院以94年度訴緝字第177號判決分別判處有期徒刑6月
    及3月，如易科罰金，以300元折算1日，應執行有期徒刑8月
    ，如易科罰金，以300元折算1日，並於95年3月29日確定。
    嗣又因於88年3月間犯偽造文書罪，經原審法院以95年度簡
    字第2737號判決判處有期徒刑6月，如易科罰金，以銀元300
    元即新台幣900元折算1日，並於95年12月26日確定（原審裁
    定誤為95年11月14日確定）。足認受刑人所犯數罪，均在裁
    判確定前，且有二以上之裁判同時存在。原審法院依檢察官
    聲請，裁定抗告人甲○○應執行有期徒刑1年2月，如易科罰
    金，以銀元300元即新台幣900元折算1日，經核於法並無不
    合。抗告人甲○○稱臺灣臺北地方法院95年11月14日95年度
    簡字第2737號判決，係因送達代收人乙○○家中有事，無人
    簽收轉件，致其無法於限期內提起上訴云云。然查：臺灣臺
    北地方法院95年度簡字第2737號被告甲○○偽造文書案件，
    本件抗告人甲○○於該案經通緝到案，送達代收人為乙○○
    （住基隆市○○○街8巷23號4樓），臺灣臺北地方法院於95
    年11月14日判決宣告後，將判決正本寄送於抗告人甲○○之
    戶籍地址（基隆市安樂區○○○街16 之4號）與送達代收人
    乙○○之住所（基隆市○○○街8巷23 號4樓），並分別於
    95年12月5日、95年11月21日寄存送達於基隆市警察局第四
    分局安樂分駐所，分別於95年12月15日、95年12月1日生效
    ，本件抗告人甲○○於10日上訴期間未提起上訴而於95年12
    月26日判決確定，並有臺灣臺北地方法院送達證書2紙 (經
    本院調取原審法院95年度簡字第2737號卷核閱無誤，該送達
    證書2紙之影本，附本案卷內)、本院被告前案紀錄表可稽。
    本件抗告人甲○○抗告意旨，並無理由，應予駁回。
據上論結，應依刑事訴訟法第412條，裁定如主文。
中　　華　　民　　國　　96　　年　　5 　　月　　3 　　日
　　　　　　　　　刑事第十四庭審判長法　官   陳志洋
  　　　　　　　　　　　　　　　　  法　官   林秀鳳
　　　　　　　　　　　　　　　　　  法　官   沈宜生
以上正本證明與原本無異。
如不服本裁定，應於收受送達後五日內向本院提出抗告狀。
                                    書記官   陳雅加
中　　華　　民　　國　　96　　年　　5 　　月　　8 　　日
